Multichar_Symbols


%-
%.root
@P.CROSS.cross@




LEXICON Root
Roots ;
Noun_Prefixes ;
Verb_prefixes ;
Vy ;


!!! zero root word

LEXICON Vy
вынуть:вы%-ø%-ну%-ть # ;


LEXICON Noun_Prefixes
а:а%- NOUN_PREFIXES1 ;
анти:анти%- NOUN_PREFIXES1 ;
архи:архи%- NOUN_PREFIXES1 ;
без:без%- NOUN_PREFIXES1 ;
бес:бес%- NOUN_PREFIXES1 ;
вз:вз%- NOUN_PREFIXES1 ;
вице:вице%- NOUN_PREFIXES1 ;
вс:вс%- NOUN_PREFIXES1 ;
де:де%- NOUN_PREFIXES1 ;
дез:дез%- NOUN_PREFIXES1 ;
дис:дис%- NOUN_PREFIXES1 ;
до:до%- NOUN_PREFIXES1 ;
за:за%- NOUN_PREFIXES1 ;
из:из%- NOUN_PREFIXES1 ;
контр:контр%- NOUN_PREFIXES1 ;
меж:меж%- NOUN_PREFIXES1 ;
между:между%- NOUN_PREFIXES1 ;
на:на%- NOUN_PREFIXES1 ;
над:над%- NOUN_PREFIXES1 ;
не:не%- NOUN_PREFIXES1 ;
недо:недо%- NOUN_PREFIXES1 ;
о:о%- NOUN_PREFIXES1 ;
об:об%- NOUN_PREFIXES1 ;
обер:обер%- NOUN_PREFIXES1 ;
около:около%- NOUN_PREFIXES1 ;
от:от%- NOUN_PREFIXES1 ;
па:па%- NOUN_PREFIXES1 ;
пере:пере%- NOUN_PREFIXES1 ;
по:по%- NOUN_PREFIXES1 ;
под:под%- NOUN_PREFIXES1 ;
после:после%- NOUN_PREFIXES1 ;
пра:пра%- NOUN_PREFIXES1 ;
пре:пре%- NOUN_PREFIXES1 ;
пред:пред%- NOUN_PREFIXES1 ;
преди:преди%- NOUN_PREFIXES1 ;
при:при%- NOUN_PREFIXES1 ;
про:про%- NOUN_PREFIXES1 ;
противо:противо%- NOUN_PREFIXES1 ;
прото:прото%- NOUN_PREFIXES1 ;
раз:раз%- NOUN_PREFIXES1 ;
рас:рас%- NOUN_PREFIXES1 ;
ре:ре%- NOUN_PREFIXES1 ;
с:с%- NOUN_PREFIXES1 ;
сверх:сверх%- NOUN_PREFIXES1 ;
со:со%- NOUN_PREFIXES1 ;
су:су%- NOUN_PREFIXES1 ;
суб:суб%- NOUN_PREFIXES1 ;
супер:супер%- NOUN_PREFIXES1 ;
у:у%- NOUN_PREFIXES1 ;
ультра:ультра%- NOUN_PREFIXES1 ;
экс%-:экс%- NOUN_PREFIXES1 ;
экстра:экстра%- NOUN_PREFIXES1 ;
полу:пол%-у%- NOUN_PREFIXES1 ;
пол%-:пол%- NOUN_PREFIXES1 ;
пол:пол%- NOUN_PREFIXES1 ;


LEXICON NOUN_PREFIXES1

: Noun_Prefixes "weight: -0.5" ;
: Roots "weight: -0.25" ;
: Verb_prefixes "weight: -0.5" ;
: Adj_prefixes "weight: -0.5" ;
!


!!! NOMINAL STUFF

!! concrete
LEXICON AFTER_ROOT
о:%.root%-о%- ROOTS_AGAIN "weight: -1.0" ;
е:%.root%-о%- ROOTS_AGAIN "weight: -1.0" ;
о%-:%.root%-о%- ROOTS_AGAIN "weight: -1.0" ;
%-:%.root%- ROOTS_AGAIN "weight: -1.0" ;
:%.root%- ROOTS_AGAIN "weight: -1.0" ;        ! кинопроба
: T_AUG "weight: -0.15" ;
:%.root VERB_SUFF "weight: -0.15" ;
:%.root ADJ_SUFF "weight: -0.15" ;
:%.root ADV "weight: -0.15" ;
о:%.root%-о%- Noun_Prefixes "weight: -1.0" ;
е:%.root%-о%- Noun_Prefixes "weight: -1.0" ;
о%-:%.root%-о%- Noun_Prefixes "weight: -1.0" ;
%-:%.root%- Noun_Prefixes "weight: -1.0" ;
:%.root # ;
а:%.root%-а # ;
о:%.root%-о # ;
ё:%.root%-о # ;                         ! свежевьё
и:%.root%-и # ;                         ! выжимки, издержки
ы:%.root%-ы # ;
я:%.root%-а # ;
е:%.root%-о # ;
и:%.root%-и # ;
ый:%-ий # ;
ий:%-ий # ;


LEXICON T_AUG
@P.AUG.t@т:@P.AUG.t@т%.root NOUN_SUF1 "weight: -0.25" ;
@P.AUG.et@ет:@P.AUG.et@ет%.root NOUN_SUF1 "weight: -0.25" ;       ! стр. 191 (систематика, энергетика)
@P.AUG.at@ат:@P.AUG.at@ат%.root NOUN_SUF1 "weight: -0.25" ;
:%.root NOUN_SUF1 ;


LEXICON NOUN_SUF1
: NOUNS_FROM_ADJ ;
: NOUNS_FROM_VERBS ;
: NOUNS_FROM_NOUNS ;


LEXICON ADJ_SUFF
: ADJ_FROM_ADJ ;
: ADJ_FROM_NOUNS ;
: ADJ_FROM_VERBS ;


LEXICON NOUNS_FROM_VERBS

тель:%-тель NOUN_END ;
итель:%-итель NOUN_END ;
@D.AUG@ник:@D.AUG@%-ник NOUN_END ;
еник:%-еник NOUN_END ;
@D.AUG@ниц:@D.AUG@%-ниц FLEXION_NOUN ;
ьниц:%-ниц FLEXION_NOUN ;
ениц:%-ениц FLEXION_NOUN ;
нич:%-ник NOUN_END ;
щик:%-щик NOUN_END ;
ьщик:%-щик NOUN_END ;
чик:%-чик NOUN_END ;
щиц:%-щиц FLEXION_NOUN ;
чиц:%-чиц FLEXION_NOUN ;
льщик:%-льщик NOUN_END ;
льщиц:%-льщиц FLEXION_NOUN ;
льник:%-льник NOUN_END ;
льниц:%-льниц FLEXION_NOUN ;
ец:%-ец NOUN_END ;
нец:%-нец NOUN_END ;
енец:%-енец NOUN_END ;
омец:%-омец NOUN_END ;
лец:%-лец NOUN_END ;                       ! беглец
як:%-ак NOUN_END ;                         ! моряк, сибиряк
! ач
ач:%-ач NOUN_END ;
! ун
ун:%-ун NOUN_END ;
юн:%-ун NOUN_END ;
! ок
ок:%-ок NOUN_END ;
! other
арь:%-арь NOUN_END ;
аль:%-аль NOUN_END ;
атор:%-атор NOUN_END ;
ятор:%-атор NOUN_END ;
итор:%-итор NOUN_END ;
ор:%-ор NOUN_END ;                 ! агрессор
ёр:%-ор NOUN_END ;
ер:%-ор NOUN_END ;
ант:%-ант NOUN_END ;               ! музыкант
янт:%-ант NOUN_END ;
ент:%-ент NOUN_END ;
ат:%-ат NOUN_END ;
ят:%-ат NOUN_END ;
лк:%-лк FLEXION_NOUN ;                      ! горелка
ловк:%-ловк FLEXION_NOUN ;                  ! забегаловка
л:%-л FLEXION_NOUN ;              ! трепала, мыло, точило
! к
к:%-к FLEXION_NOUN ;
ушк:%-ушк FLEXION_NOUN ;
ульк:%-ульк FLEXION_NOUN ;
анк:%-анк FLEXION_NOUN ;
ачк:%-ачк FLEXION_NOUN ;
авк:%-авк FLEXION_NOUN ;
ейк:%-ейк FLEXION_NOUN ;
шк:%-шк FLEXION_NOUN ;            ! крышка, замарашка, открывашка (разг.), подачка, тянучка
чк:%-чк FLEXION_NOUN ;
овк:%-овк FLEXION_NOUN ;
отк:%-отк FLEXION_NOUN ;
ёжк:%-ёжк FLEXION_NOUN ;
яг:%-аг NOUN_END ;               ! деляга бродяга
ак:%-ак FLEXION_NOUN ;                      ! зевака
як:%-ак FLEXION_NOUN ;
ух:%-ух FLEXION_NOUN ;                      ! развалюха
юх:%-ух FLEXION_NOUN ;
ш:%-ш FLEXION_NOUN ;
уш:%-уш FLEXION_NOUN ;
ул:%-уль FLEXION_NOUN_SOFT ;
юл:%-уль FLEXION_NOUN_SOFT ;
е:%-еj FLEXION_NOUN_SOFT ;
! ниj
ни:%-ниj FLEXION_NOUN_SOFT ;                     ! кушанье, видение, привидение, звание, название, прозвание, препятствие
нь:%-ниj FLEXION_NOUN_SOFT ;                     ! воздаяние
ени:%-ениj FLEXION_NOUN_SOFT ;
ани:%-аниj FLEXION_NOUN_SOFT ;
яни:%-аниj FLEXION_NOUN_SOFT ;
и:%-иj FLEXION_NOUN_SOFT ;
стви:%-ствиj FLEXION_NOUN_SOFT ;
н:%-н FLEXION_NOUN_SOFT ;           ! болтовня, трескотня
льн:%-льн FLEXION_NOUN_SOFT ;     ! спальня
ищ:%-ищ FLEXION_NOUN_SOFT ;       ! пепелище
лищ:%-лищ FLEXION_NOUN_SOFT ;
бищ:%-бищ FLEXION_NOUN_SOFT ;
лиц:%-лиц FLEXION_NOUN ;                    ! виселица
ень:%-ень NOUN_END ;                       ! баловень
нь:%-нь NOUN_END ;                         ! ткань, рвань, дань, ругань
ь:%-j FLEXION_NOUN_SOFT ;
ыш:%-ыш NOUN_END ;                         ! заморыш, зародыш
@D.AUG@ин:@D.AUG@%-ин FLEXION_NOUN ;                 ! трещинка, промоина
ив:%-ив FLEXION_NOUN ;            ! чтиво, топливо, курево
ев:%-ив FLEXION_NOUN ;
к:%-к FLEXION_NOUN_SOFT ;
лк:%-лк FLEXION_NOUN_SOFT ;
унк:%-унк FLEXION_NOUN_SOFT ;
! имость
имость:%-имость NOUN_END ;                 ! рождаемость, успеваемость
емость:%-емость NOUN_END ;                 ! FIXME: отличать от -ом/им-ость
! ённость
ённость:%-ённость NOUN_END ;               ! договорённость
нность:%-нность NOUN_END ;                 ! сработанность
тость:%-тость NOUN_END ;                   ! впетость
! non-productive
ух:%-ух NOUN_END ;                         ! пастух
атай:%-атай NOUN_END ;                     ! глашатай
атый:%-ат%-ый NOUN_END ;                   ! вожатый
ер:%-ер NOUN_END ;                 ! интервьюер(ка)
с:%-с FLEXION_NOUN ;                ! плакса
ц:%-ц FLEXION_NOUN ;                   ! убийца + пяльцы + словцо
@D.AUG@ай:@D.AUG@%-ай NOUN_END ;           ! урожай, случай
яй:%-ай NOUN_END ;
в:%-в FLEXION_NOUN ;                ! кряква
тельниц:%-тельниц FLEXION_NOUN ;    ! плевательница
ёнк:%-ёнк FLEXION_NOUN ;            ! тоже сосуды
ль:%-ль NOUN_END ;                 ! падаль(щик)
оль:%-оль NOUN_END ;                       ! опухоль
ад:ад NOUN_END ;                   ! маринад(ница)
! тий
ти:%-тиj FLEXION_NOUN_SOFT ;           ! раздутие, развитие,
ть:%-тиj FLEXION_NOUN_SOFT ;           ! житьё
! ация
аци:%-ациj FLEXION_NOUN_SOFT ;
яци:%-ациj FLEXION_NOUN_SOFT ;
ици:%-ициj FLEXION_NOUN_SOFT ;
енци:%-енциj FLEXION_NOUN_SOFT ;
ци:%-циj FLEXION_NOUN_SOFT ;
! ство
ств:%-ств FLEXION_NOUN ;          ! вмешательство
еств:%-еств FLEXION_NOUN ;
тельств:%-тельств FLEXION_NOUN ;
овств:%-овств FLEXION_NOUN ;
от:%-от FLEXION_NOUN ;
ет:%-от FLEXION_NOUN ;
! ба
б:б FLEXION_NOUN ;
! ня
отн:%-отн FLEXION_NOUN_SOFT ;
овн:%-овн FLEXION_NOUN_SOFT ;
! аж
аж:%-аж NOUN_END ;
яж:%-аж NOUN_END ;
! ёж
ёж:%-ёж NOUN_END ;                ! кутёж, грабёж
! ость
ость:%-ость NOUN_END ;                   ! леность, жалость, погрешность
ост:ост NOUN_END ;
ть:%-ть NOUN_END ;
ность:%-ность NOUN_END ;
! изм
изм:%-изм NOUN_END ;
! ура
@D.AUG@ур:@D.AUG@%-ур FLEXION_NOUN ;
@D.AUG@юр:@D.AUG@%-ур FLEXION_NOUN ;      ! гравюра
! ча
ч:%-ч FLEXION_NOUN ;
@D.AUG@ель:@D.AUG@%-ель NOUN_END ;                       ! FIXME тель = т+ель - вроде done
@D.AUG@ль:@D.AUG@%-ль NOUN_END ;
@D.AUG@ел:@D.AUG@%-ель NOUN_END ;                ! метелица
от:%-от NOUN_END ;                         ! топот цокот
он:%-он NOUN_END ;                         ! выпивон
! к
шк:%-шк FLEXION_NOUN_SOFT ;         ! пятнашки
ушк:%-ушк FLEXION_NOUN_SOFT ;       ! потягушки
@D.AUG@ин:@D.AUG@%-ин FLEXION_NOUN ;              ! смотрины
иц:%-иц FLEXION_NOUN ;
овиц:%-овиц FLEXION_NOUN ;
отк:%-отк FLEXION_NOUN ;
тв:%-тв FLEXION_NOUN ;                  ! битва
ад:%-ад FLEXION_NOUN ;
изн:%-изн FLEXION_NOUN ;
чин:%-чин FLEXION_NOUN ;
ик:%-ик FLEXION_NOUN ;
истик:%-истик FLEXION_NOUN ;
мент:%-мент FLEXION_NOUN ;
ень:%-ень NOUN_END ;
знь:%-знь NOUN_END ;
ат:%-ат NOUN_END ;
ант:%-ант NOUN_END ;
емент:%-емент NOUN_END ;
анс:%-анс NOUN_END ;
инг:%-инг NOUN_END ;
овь:%-овь NOUN_END ;
арий:%-арий NOUN_END ;           ! комментарий



LEXICON NOUNS_FROM_ADJ

ик:%-ик NOUN_END ;
@D.AUG@ник:@D.AUG@%-ник NOUN_END ;
евик:%-евик NOUN_END ;
овик:%-овик NOUN_END ;
щик:%-щик NOUN_END ;
ьщик:%-щик NOUN_END ;
чик:%-чик NOUN_END ;
ец:%-ец NOUN_END ;                     ! мертвец
овец:%-овец NOUN_END ;
авец:%-авец NOUN_END ;
! ист
ист:%-ист NOUN_END ;               ! футболистка
изм:%-изм NOUN_END ;
як:%-ак NOUN_END ;                         ! моряк, сибиряк
ач:%-ач NOUN_END ;
! к
к:%-к FLEXION_NOUN ;
ушк:%-ушк FLEXION_NOUN ;
ашк:%-ашк FLEXION_NOUN ;
яшк:%-яшк FLEXION_NOUN ;
янк:%-янк FLEXION_NOUN ;
анк:%-анк FLEXION_NOUN ;
инк:%-инк FLEXION_NOUN ;
овк:%-овк FLEXION_NOUN ;
отк:%-отк FLEXION_NOUN ;
ютк:%-ютк FLEXION_NOUN ;
явк:%-явк FLEXION_NOUN ;
лк:%-лк FLEXION_NOUN ;
ловк:%-ловк FLEXION_NOUN ;
шк:%-шк FLEXION_NOUN ;
!
@D.AUG@ин:@D.AUG@%-ин FLEXION_NOUN ;
овин:%-овин FLEXION_NOUN ;
атин:%-атин FLEXION_NOUN ;
иц:%-иц FLEXION_NOUN ;
ух:%-ух FLEXION_NOUN ;
уш:%-уш FLEXION_NOUN ;
яг:%-яг FLEXION_NOUN ;                ! скромняга
юг:%-юг FLEXION_NOUN ;                ! жадюга
юк:%-юк FLEXION_NOUN ;                ! злюка
ышк:%-ышк FLEXION_NOUN ;               ! худышка
щин:%-щин FLEXION_NOUN ;
чин:%-чин FLEXION_NOUN ;
ик:%-ик FLEXION_NOUN ;
ств:%-ств FLEXION_NOUN ;
еств:%-еств FLEXION_NOUN ;
инств:%-инств FLEXION_NOUN ;          ! меньшинство
ш:%-ш FLEXION_NOUN ;
ош:%-ош FLEXION_NOUN ;
об:%-об FLEXION_NOUN ;                ! жадоба
от:%-от FLEXION_NOUN ;                ! острота
ён:%-ён FLEXION_NOUN ;
ёх:%-ёх FLEXION_NOUN ;
ил:%-ил FLEXION_NOUN ;
аш:%-аш FLEXION_NOUN ;                ! милаша
изн:%-изн FLEXION_NOUN ;               ! отчизна
овизн:%-овизн FLEXION_NOUN ;
ц:%-ц FLEXION_NOUN ;
ытьб:%-ытьб FLEXION_NOUN ;
аци:ациj FLEXION_NOUN ;
@D.AUG@ур:@D.AUG@%-ур FLEXION_NOUN ;
атур:%-атур FLEXION_NOUN ;
ь:%-j FLEXION_NOUN_SOFT ;              ! громадьё
ул:%-ул FLEXION_NOUN_SOFT ;
ищ:%-ищ FLEXION_NOUN_SOFT ;
ын:%-ын FLEXION_NOUN_SOFT ;
к:%-к FLEXION_NOUN_SOFT ;
он:%-он FLEXION_NOUN_SOFT ;
! и:%-и FLEXION_NOUN_SOFT ;
стви:%-стви FLEXION_NOUN_SOFT ;
иш:%-иш NOUN_END ;                ! плохиш
ыш:%-ыш NOUN_END ;                ! крепыш
ость:%-ость NOUN_END ;
ность:%-ность NOUN_END ;
ок:%-ок NOUN_END ;
ан:%-ан NOUN_END ;
иян:%-иян NOUN_END ;
яй:%-яй NOUN_END ;                ! негодяй
енец:%-енец NOUN_END ;
аш:%-аш NOUN_END ;
яш:%-яш NOUN_END ;
арь:%-арь NOUN_END ;               ! дикарь
ун:%-ун NOUN_END ;                ! толстун
няк:%-няк NOUN_END ;
няж:%-няк NOUN_END ;
ёжь:%-ёжь NOUN_END ;
ядь:%-ядь NOUN_END ;
ей:%-ей NOUN_END ;
атор:%-атор NOUN_END ;              ! новатор
ий:%-ий NOUN_END "weight: -0.25";                ! аграрий
оть:%-оть NOUN_END ;               ! мякоть
@D.AUG@ель:@D.AUG@%-ель NOUN_END ;
ырь:%-ырь NOUN_END ;               ! пустырь
ть:%-ть NOUN_END ;
анин:%-ан%-ин NOUN_END ;


LEXICON NOUNS_FROM_NOUNS

@D.AUG@ник:@D.AUG@%-ник NOUN_END ;
@D.AUG@ниц:@D.AUG@%-ниц FLEXION_NOUN ;
атник:%-атник NOUN_END ;
арник:%-арник NOUN_END ;
овник:%-овник NOUN_END ;
ятник:%-ятник NOUN_END ;
ярник:%-ярник NOUN_END ;                       ! полярничество
атниц:%-атниц FLEXION_NOUN ;
арниц:%-арниц FLEXION_NOUN ;
овниц:%-овниц FLEXION_NOUN ;
ятниц:%-ятниц FLEXION_NOUN ;
ярниц:%-ярниц FLEXION_NOUN ;
ениц:%-ениц FLEXION_NOUN ;
овниц:%-овниц FLEXION_NOUN ;
очниц:%-очниц FLEXION_NOUN ;
ичниц:%-ичниц FLEXION_NOUN ;
ятниц:%-ятниц FLEXION_NOUN ;
щик:%-щик NOUN_END ;
ьщик:%-щик NOUN_END ;
чик:%-чик NOUN_END ;
овщик:%-овщик NOUN_END ;
овщиц:%-овщиц FLEXION_NOUN ;
щиц:%-щиц FLEXION_NOUN ;
чиц:%-чиц FLEXION_NOUN ;
ец:%-ец NOUN_END ;
инец:%-инец NOUN_END ;
ак:%-ак NOUN_END ;
як:%-як NOUN_END ;
ач:%-ач NOUN_END ;
ич:%-ич NOUN_END ;                      ! москвич
ыч:%-ыч NOUN_END ;
ович:%-ович NOUN_END ;
евич:%-евич NOUN_END ;
анин:%-ан%-ин NOUN_END ;
чанин:%-чан%-ин NOUN_END ;
янин:%-ан%-ин NOUN_END ;
ианин:%-иан%-ин NOUN_END ;
ичанин:%-ичан%-ин NOUN_END ;
овчанин:%-овчан%-ин NOUN_END ;
ан:%-ан NOUN_END ;
ян:%-ан NOUN_END ;
арь:%-арь NOUN_END ;
ар:%-арь NOUN_END ;
ар:%-ар NOUN_END ;
яр:%-ар NOUN_END ;
атор:%-атор NOUN_END ;
ятор:%-атор NOUN_END ;
тор:%-тор NOUN_END ;
итор:%-итор NOUN_END ;
ист:%-ист NOUN_END ;
ик:%-ик NOUN_END ;
ант:%-ант NOUN_END ;
янт:%-ант NOUN_END ;
@D.AUG@ор:@D.AUG@%-ор NOUN_END ;
ер:%-ор NOUN_END ;
ёр:%-ор NOUN_END ;
ер:%-ер NOUN_END ;
онер:%-онер NOUN_END ;
ир:%-ир NOUN_END ;
иц:%-иц FLEXION_NOUN ;
овиц:%-овиц FLEXION_NOUN ;
изм:%-изм NOUN_END ;
ат:%-ат NOUN_END ;
ит:%-ит NOUN_END ;
@D.AUG@ин:@D.AUG@%-ин NOUN_END ;
аж:%-аж NOUN_END ;
смен:%-смен NOUN_END ;
мейстер:%-мейстер NOUN_END ;
оз:%-оз NOUN_END ;
ёз:%-оз NOUN_END ;
ол:%-ол NOUN_END ;
арий:%-арий NOUN_END ;
орий:%-орий NOUN_END ;
ничий:%-нич%-ий NOUN_END ;
ей:%-ей NOUN_END ;
ачей:%-ачей NOUN_END ;
очей:%-очей NOUN_END ;
ун:%-ун NOUN_END ;
юн:%-ун NOUN_END ;                   ! горбун
тяй:%-тяй NOUN_END ;
арий:%-арий NOUN_END ;
ариус:%-ариус NOUN_END ;
ал:%-ал NOUN_END ;                        ! театрал
ман:%-ман NOUN_END ;
евт:%-евт NOUN_END ;
ург:%-ург NOUN_END ;
аш:%-аш NOUN_END ;
яш:%-аш NOUN_END ;
ент:%-ент NOUN_END ;
амент:%-амент NOUN_END ;
аль:%-аль NOUN_END ;
ад:%-ад NOUN_END ;
арад:%-арад NOUN_END ;                      ! маскарад
юх:%-юх NOUN_END ;
ет:%-ет NOUN_END ;
иот:%-иот NOUN_END ;
ень:%-ень NOUN_END ;
ёл:%-ёл NOUN_END ;
ай:%-ай NOUN_END ;
ыль:%-ыль NOUN_END ;
онок:%-онок NOUN_END ;
ёнок:%-онок NOUN_END ;
ив:%-ив NOUN_END ;                        ! реактив
ёж:%-ож NOUN_END ;                   ! картёж
чонок:%-чонок NOUN_END ;
оныш:%-оныш NOUN_END ;
ёныш:%-оныш NOUN_END ;
чук:%-чук NOUN_END ;
енец:%-енец NOUN_END ;
ок:%-ок NOUN_END ;
ик:%-ик NOUN_END ;
оид:%-оид NOUN_END ;
им:%-им NOUN_END ;
няк:%-няк NOUN_END ;
итет:%-итет NOUN_END ;
ышек:%-ышек NOUN_END ;
ешек:%-ешек NOUN_END ;
анёк:%-анёк NOUN_END ;
ёк:%-ок NOUN_END ;
ук:%-ук NOUN_END ;
лан:%-лан NOUN_END ;
уган:%-уган NOUN_END ;
юган:%-уган NOUN_END ;
алей:%-алей NOUN_END ;

н:%-н FLEXION_NOUN_SOFT ;
ищ:%-ищ FLEXION_NOUN_SOFT ;
овищ:%-овищ FLEXION_NOUN_SOFT ;
и:%-иj FLEXION_NOUN_SOFT ;
овани:%-ованиj FLEXION_NOUN_SOFT ;
аци:%-ациj FLEXION_NOUN_SOFT ;
изаци:%-ациj FLEXION_NOUN_SOFT ;
ын:%-ын FLEXION_NOUN_SOFT ;
л:%-л FLEXION_NOUN_SOFT ;                     ! пискля
ышн:%-ышн FLEXION_NOUN_SOFT ;
ышен:%-ышен FLEXION_NOUN_SOFT ;
ул:%-ул FLEXION_NOUN_SOFT ;
@D.AUG@ин:@D.AUG@%-ин FLEXION_NOUN_SOFT ;
ь:%-j FLEXION_NOUN_SOFT ;
ери:%-ериj FLEXION_NOUN_SOFT ;
ун:%-ун FLEXION_NOUN_SOFT ;
ус:%-ус FLEXION_NOUN_SOFT ;
енци:%-енциj FLEXION_NOUN_SOFT ;
ян:%-ан FLEXION_NOUN_SOFT ;

@D.AUG@ин:@D.AUG@%-ин FLEXION_NOUN ;
овин:%-овин FLEXION_NOUN ;
евин:%-овин FLEXION_NOUN ;                 ! сердцевина
атин:%-атин FLEXION_NOUN ;
ик:%-ик FLEXION_NOUN ;
@D.AUG@ур:@D.AUG@%-ур FLEXION_NOUN ;
атур:%-атур FLEXION_NOUN ;
ад:%-ад FLEXION_NOUN ;
иад:%-иад FLEXION_NOUN ;
иан:%-иан FLEXION_NOUN ;
овк:%-овк FLEXION_NOUN ;
ёвк:%-овк FLEXION_NOUN ;
анк:%-анк FLEXION_NOUN ;
янк:%-анк FLEXION_NOUN ;
ух:%-ух FLEXION_NOUN ;
юх:%-ух FLEXION_NOUN ;
уш:%-уш FLEXION_NOUN ;
юш:%-уш FLEXION_NOUN ;
ш:%-ш FLEXION_NOUN ;
ств:%-ств FLEXION_NOUN ;
еств:%-еств FLEXION_NOUN ;
ерк:%-ерк FLEXION_NOUN ;
ероч:%-ероч FLEXION_NOUN ;
онк:%-онк FLEXION_NOUN ;
оноч:%-оноч FLEXION_NOUN ;
ёнк:%-ёнк FLEXION_NOUN ;
ёноч:%-ёноч FLEXION_NOUN ;
ив:%-ив FLEXION_NOUN ;
ев:%-ев FLEXION_NOUN ;                       ! зарево
ол:%-ол FLEXION_NOUN ;
яг:%-яг FLEXION_NOUN ;
ён:%-он FLEXION_NOUN ;
урк:%-урк FLEXION_NOUN ;
юк:%-ук FLEXION_NOUN ;
ышк:%-ышк FLEXION_NOUN ;
ышеч:%-ышеч FLEXION_NOUN ;
изн:%-изн FLEXION_NOUN ;
ат:%-ат FLEXION_NOUN ;
ят:%-ат FLEXION_NOUN ;
б:%-б FLEXION_NOUN ;
д:%-д FLEXION_NOUN ;                         ! вражда
из:%-из FLEXION_NOUN ;
! к
к:%-к FLEXION_NOUN ;
овк:%-овк FLEXION_NOUN ;
ёвк:%-ёвк FLEXION_NOUN ;
анк:%-анк FLEXION_NOUN ;
янк:%-янк FLEXION_NOUN ;
ичк:%-ичк FLEXION_NOUN ;
ачк:%-ачк FLEXION_NOUN ;
ячк:%-ячк FLEXION_NOUN ;
овоч:%-овк FLEXION_NOUN ;
ёвоч:%-ёвк FLEXION_NOUN ;
аноч:%-анк FLEXION_NOUN ;
яноч:%-янк FLEXION_NOUN ;
ичеч:%-ичк FLEXION_NOUN ;
ачеч:%-ачк FLEXION_NOUN ;
ячеч:%-ячк FLEXION_NOUN ;
ашк:%-ашк FLEXION_NOUN ;
ашеч:%-ашк FLEXION_NOUN ;
яшк:%-яшк FLEXION_NOUN ;
яшеч:%-яшк FLEXION_NOUN ;
ечк:%-ечк FLEXION_NOUN ;
ечеч:%-ечк FLEXION_NOUN ;
уроч:%-урк FLEXION_NOUN ;
инк:%-инк FLEXION_NOUN ;
иноч:%-инк FLEXION_NOUN ;
ейк:%-ейк FLEXION_NOUN ;
ееч:%-ейк FLEXION_NOUN ;
ийк:%-ийк FLEXION_NOUN ;

их:%-их FLEXION_NOUN ;
н:%-н FLEXION_NOUN ;
иничн:%-иничн FLEXION_NOUN ;
есс:%-есс FLEXION_NOUN ;
ис:%-ис FLEXION_NOUN ;
ех:%-ох FLEXION_NOUN ;
в:%-в FLEXION_NOUN ;
вор:%-вор FLEXION_NOUN ;
ар:%-ар FLEXION_NOUN ;                    ! мошкара
инк:%-инк FLEXION_NOUN ;
иноч:%-иноч FLEXION_NOUN ;
як:%-як FLEXION_NOUN ;
ц:%-ц FLEXION_NOUN ;
ец:%-ец FLEXION_NOUN ;
ишк:%-ишк FLEXION_NOUN ;
ишеч:%-ишеч FLEXION_NOUN ;
ушк:%-ушк FLEXION_NOUN ;
ушеч:%-ушк FLEXION_NOUN ;
оньк:%-оньк FLEXION_NOUN ;
еньк:%-оньк FLEXION_NOUN ;
ёшк:%-ёшк FLEXION_NOUN ;
ёшеч:%-ёшк FLEXION_NOUN ;
ут:%-ут FLEXION_NOUN ;
ет:%-ет FLEXION_NOUN ;
етт:%-етт FLEXION_NOUN ;
етк:%-етк FLEXION_NOUN ;
шк:%-шк FLEXION_NOUN ;
аг:%-аг FLEXION_NOUN ;
яг:%-аг FLEXION_NOUN ;
уг:%-уг FLEXION_NOUN ;
юг:%-уг FLEXION_NOUN ;
як:%-як FLEXION_NOUN ;
юк:%-ук FLEXION_NOUN ;                 ! пылюка
ах:%-ах FLEXION_NOUN ;
ох:%-ох FLEXION_NOUN ;
ях:%-ах FLEXION_NOUN ;
ёх:%-ох FLEXION_NOUN ;
от:%-от FLEXION_NOUN ;
яр:%-ар FLEXION_NOUN ;                      ! котяра
об:%-об FLEXION_NOUN ;
истик:%-истик FLEXION_NOUN ;
рав:%-рав FLEXION_NOUN ;


LEXICON NOUNS_FROM_NOUNS_PRODUCTIVE

@D.AUG@ник:@D.AUG@%-ник NOUN_END ;
@D.AUG@ниц:@D.AUG@%-ниц FLEXION_NOUN ;
атник:%-атник NOUN_END ;
арник:%-арник NOUN_END ;
овник:%-овник NOUN_END ;
ятник:%-ятник NOUN_END ;
ярник:%-ярник NOUN_END ;                       ! полярничество
атниц:%-атниц FLEXION_NOUN ;
арниц:%-арниц FLEXION_NOUN ;
овниц:%-овниц FLEXION_NOUN ;
ятниц:%-ятниц FLEXION_NOUN ;
ярниц:%-ярниц FLEXION_NOUN ;
ениц:%-ениц FLEXION_NOUN ;
овниц:%-овниц FLEXION_NOUN ;
очниц:%-очниц FLEXION_NOUN ;
ичниц:%-ичниц FLEXION_NOUN ;
ятниц:%-ятниц FLEXION_NOUN ;
щик:%-щик NOUN_END ;
ьщик:%-щик NOUN_END ;
чик:%-чик NOUN_END ;
овщик:%-овщик NOUN_END ;
овщиц:%-овщиц FLEXION_NOUN ;
щиц:%-щиц FLEXION_NOUN ;
чиц:%-чиц FLEXION_NOUN ;
ец:%-ец NOUN_END ;                    ! освоенец
инец:%-инец NOUN_END ;
ач:%-ач NOUN_END ;
ич:%-ич NOUN_END ;                      ! москвич
ыч:%-ыч NOUN_END ;
ович:%-ович NOUN_END ;
евич:%-евич NOUN_END ;
анин:%-ан%-ин NOUN_END ;
чанин:%-чан%-ин NOUN_END ;
янин:%-ан%-ин NOUN_END ;
ианин:%-иан%-ин NOUN_END ;
ичанин:%-ичан%-ин NOUN_END ;
овчанин:%-овчан%-ин NOUN_END ;
арь:%-арь NOUN_END ;
ар:%-арь NOUN_END ;
атор:%-атор NOUN_END ;
ятор:%-атор NOUN_END ;
тор:%-тор NOUN_END ;
итор:%-итор NOUN_END ;
ист:%-ист NOUN_END ;
ик:%-ик NOUN_END ;
ант:%-ант NOUN_END ;
янт:%-ант NOUN_END ;

изм:%-изм NOUN_END ;
! ат:%-ат NOUN_END ;
! ит:%-ит NOUN_END ;
! ин:%-ин NOUN_END ;
! аж:%-аж NOUN_END ;
! смен:%-смен NOUN_END ;
! мейстер:%-мейстер NOUN_END ;
! оз:%-оз NOUN_END ;
! ёз:%-оз NOUN_END ;
! ол:%-ол NOUN_END ;
! арий:%-арий NOUN_END ;
онок:%-онок NOUN_END ;
чонок:%-чонок NOUN_END ;
оныш:%-оныш NOUN_END ;
ёныш:%-оныш NOUN_END ;
ок:%-ок NOUN_END ;
ик:%-ик NOUN_END ;
! оид:%-оид NOUN_END ;
ышек:%-ышек NOUN_END ;
ешек:%-ешек NOUN_END ;
анёк:%-анёк NOUN_END ;
ёк:%-ок NOUN_END ;
ук:%-ук NOUN_END ;

ищ:%-ищ FLEXION_NOUN_SOFT ;
! и:%-иj FLEXION_NOUN_SOFT ;
овани:%-ованиj FLEXION_NOUN_SOFT ;
аци:%-ациj FLEXION_NOUN_SOFT ;
изаци:%-ациj FLEXION_NOUN_SOFT ;
ын:%-ын FLEXION_NOUN_SOFT ;
л:%-л FLEXION_NOUN_SOFT ;                     ! пискля
ь:%-j FLEXION_NOUN_SOFT ;
ери:%-ериj FLEXION_NOUN_SOFT ;
! ун:%-ун FLEXION_NOUN_SOFT ;
! ус:%-ус FLEXION_NOUN_SOFT ;
енци:%-енциj FLEXION_NOUN_SOFT ;
@D.AUG@ин:@D.AUG@%-ин FLEXION_NOUN_SOFT ;

@D.AUG@ин:@D.AUG@%-ин FLEXION_NOUN ;                      ! китятина
овин:%-овин FLEXION_NOUN ;
евин:%-овин FLEXION_NOUN ;                 ! сердцевина
атин:%-атин FLEXION_NOUN ;
ик:%-ик FLEXION_NOUN ;
! ур:%-ур FLEXION_NOUN ;
! атур:%-атур FLEXION_NOUN ;
ад:%-ад FLEXION_NOUN ;
иад:%-иад FLEXION_NOUN ;
иан:%-иан FLEXION_NOUN ;
овк:%-овк FLEXION_NOUN ;
ёвк:%-овк FLEXION_NOUN ;
ш:%-ш FLEXION_NOUN ;
ств:%-ств FLEXION_NOUN ;
еств:%-еств FLEXION_NOUN ;
! к
к:%-к FLEXION_NOUN ;
овк:%-овк FLEXION_NOUN ;
ёвк:%-ёвк FLEXION_NOUN ;
анк:%-анк FLEXION_NOUN ;
янк:%-янк FLEXION_NOUN ;
ичк:%-ичк FLEXION_NOUN ;
ачк:%-ачк FLEXION_NOUN ;
ячк:%-ячк FLEXION_NOUN ;
овоч:%-овк FLEXION_NOUN ;
ёвоч:%-ёвк FLEXION_NOUN ;
аноч:%-анк FLEXION_NOUN ;
яноч:%-янк FLEXION_NOUN ;
ичеч:%-ичк FLEXION_NOUN ;
ачеч:%-ачк FLEXION_NOUN ;
ячеч:%-ячк FLEXION_NOUN ;
ашк:%-ашк FLEXION_NOUN ;
ашеч:%-ашк FLEXION_NOUN ;
яшк:%-яшк FLEXION_NOUN ;
яшеч:%-яшк FLEXION_NOUN ;
ечк:%-ечк FLEXION_NOUN ;
ечеч:%-ечк FLEXION_NOUN ;
уроч:%-урк FLEXION_NOUN ;
инк:%-инк FLEXION_NOUN ;
иноч:%-инк FLEXION_NOUN ;
ейк:%-ейк FLEXION_NOUN ;
ееч:%-ейк FLEXION_NOUN ;
ийк:%-ийк FLEXION_NOUN ;
ышк:%-ышк FLEXION_NOUN ;
ышеч:%-ышеч FLEXION_NOUN ;

иц:%-иц FLEXION_NOUN ;
их:%-их FLEXION_NOUN ;
н:%-н FLEXION_NOUN ;
иничн:%-иничн FLEXION_NOUN ;
есс:%-есс FLEXION_NOUN ;
ис:%-ис FLEXION_NOUN ;
инк:%-инк FLEXION_NOUN ;
иноч:%-иноч FLEXION_NOUN ;
ц:%-ц FLEXION_NOUN ;
ец:%-ец FLEXION_NOUN ;
ишк:%-ишк FLEXION_NOUN ;
ишеч:%-ишеч FLEXION_NOUN ;
ушк:%-ушк FLEXION_NOUN ;
ушеч:%-ушк FLEXION_NOUN ;
оньк:%-оньк FLEXION_NOUN ;
еньк:%-оньк FLEXION_NOUN ;
онк:%-онк FLEXION_NOUN ;
оноч:%-оноч FLEXION_NOUN ;
ёнк:%-ёнк FLEXION_NOUN ;
ёноч:%-ёноч FLEXION_NOUN ;
ёшк:%-ёшк FLEXION_NOUN ;
ёшеч:%-ёшк FLEXION_NOUN ;
ут:%-ут FLEXION_NOUN ;
шк:%-шк FLEXION_NOUN ;
аг:%-аг FLEXION_NOUN ;
яг:%-аг FLEXION_NOUN ;
уг:%-уг FLEXION_NOUN ;
юг:%-уг FLEXION_NOUN ;
як:%-як FLEXION_NOUN ;
юк:%-ук FLEXION_NOUN ;                 ! пылюка
ах:%-ах FLEXION_NOUN ;
ох:%-ох FLEXION_NOUN ;
ях:%-ах FLEXION_NOUN ;
ёх:%-ох FLEXION_NOUN ;


LEXICON NOUN_END
: NOUNS_FROM_NOUNS_PRODUCTIVE "weight: -0.25" ;
: ADJ_SUFF "weight: -0.5" ;
: VERB_SUFF "weight: -0.5" ;
: # ;



LEXICON FLEXION_NOUN
: NOUNS_FROM_NOUNS_PRODUCTIVE "weight: -0.25" ;
: ADJ_SUFF "weight: -0.5" ;
: VERB_SUFF "weight: -0.5" ;
а:%-а # ;
о:%-о # ;
ё:%-о # ;                         ! свежевьё
и:%-и # ;                         ! выжимки, издержки
ы:%-ы # ;
! ий:%-ий # ;                         ! лесничий
! ый:%-ий # ;

LEXICON FLEXION_NOUN_SOFT
: NOUNS_FROM_NOUNS_PRODUCTIVE "weight: -0.25" ;
: ADJ_SUFF "weight: -0.5" ;
: VERB_SUFF "weight: -0.5" ;
я:%-а # ;
е:%-о # ;
и:%-и # ;


!!! ADJECTIVE STUFF

LEXICON Adj_prefixes
а:а%- ADJ_PREFIXES ;
анти:анти%- ADJ_PREFIXES ;
архи:архи%- ADJ_PREFIXES ;
без:без%- ADJ_PREFIXES ;
бес:бес%- ADJ_PREFIXES ;
вне:вне%- ADJ_PREFIXES ;
внутри:внутри%- ADJ_PREFIXES ;
гипер:гипер%- ADJ_PREFIXES ;
до:до%- ADJ_PREFIXES ;
за:за%- ADJ_PREFIXES ;
им:им%- ADJ_PREFIXES ;
ир:ир%- ADJ_PREFIXES ;
интер:интер%- ADJ_PREFIXES ;
меж:меж%- ADJ_PREFIXES ;
между:между%- ADJ_PREFIXES ;
над:над%- ADJ_PREFIXES ;
наи:наи%- ADJ_PREFIXES ;
не:не%- ADJ_PREFIXES ;
небез:небез%- ADJ_PREFIXES ;
небес:небес%- ADJ_PREFIXES ;
около:около%- ADJ_PREFIXES ;
пере:пере%- ADJ_PREFIXES ;
по:по%- ADJ_PREFIXES ;
под:под%- ADJ_PREFIXES ;
после:после%- ADJ_PREFIXES ;
пост:пост%- ADJ_PREFIXES ;
пре:пре%- ADJ_PREFIXES ;
пред:пред%- ADJ_PREFIXES ;
при:при%- ADJ_PREFIXES ;
про:про%- ADJ_PREFIXES ;
противо:противо%- ADJ_PREFIXES ;
раз:раз%- ADJ_PREFIXES ;
рас:рас%- ADJ_PREFIXES ;
сверх:сверх%- ADJ_PREFIXES ;
со:со%- ADJ_PREFIXES ;
суб:суб%- ADJ_PREFIXES ;
супер:супер%- ADJ_PREFIXES ;
транс:транс%- ADJ_PREFIXES ;
ультра:ультра%- ADJ_PREFIXES ;
экстра:экстра%- ADJ_PREFIXES ;
из:из%- ADJ_PREFIXES ;
поза:поза%- ADJ_PREFIXES ;
экс:экс%- ADJ_PREFIXES ;



LEXICON ADJ_PREFIXES
: Verb_prefixes "weight: -0.5" ;
: Noun_Prefixes "weight: -0.5" ;
: Adj_prefixes "weight: -0.5" ;
: Roots ;


LEXICON ADJ_FROM_NOUNS
! смешанное склонение
ов:%-ов # ;
ев:%-ов # ;
ёв:%-ов # ;
нин:%-нин # ;
ий:%-ий # ;
ачий:%-ачий # ;
ичий:%-ичий # ;
овий:%-овий # ;
! краткие формы
@D.AUG@ин:@D.AUG@%-ин # ;
н:%-н # ;
ен:%-ен # ;
енен:%-енен # ;
ален:%-ален # ;
арен:%-арен # ;
озен:%-озен # ;
орен:%-орен # ;
уален:%-уален # ;
ичен:%-ичен # ;
иален:%-иален # ;
онен:%-онен # ;
телен:%-телен # ;
ителен:%-ителен # ;
ен:%-ен # ;
шен:%-шен # ;
иен:%-иен # ;
очен:%-очен # ;
овн:%-овн # ;
евен:%-евен # ;
ебен:%-ебен # ;
обен:%-обен # ;
ственен:%-ственен # ;
овенен:%-овенен # ;
елен:%-елен # ;
илен:%-илен # ;
идален:%-идален # ;
иозен:%-иозен # ;
езен:%-езен # ;
отен:%-отен # ;
ионен:%-ионен # ;
ационен:%-ационен # ;
яжен:%-яжен # ;
еен:%-еен # ;                 ! швейный
ален:ален # ;
ивен:ивен # ;
озен:озен # ;

нен:%-нен # ;
енен:%-енен # ;
ашен:%-ашен # ;
ишен:%-ишен # ;
ешен:%-ешен # ;
! back to normal
ан:%-ан # ;
ян:%-ян # ;
янен:%-янен # ;
абелен:%-абелен # ;
ибелен:%-ибелен # ;
ирован:%-ирован # ;
ов:%-ов # ;
ев:%-ев # ;
! FLEXION_ADJ_SOFT
к:%-к # ;
яч:%-яч # ;

! normal
аст:%-аст # ;
яст:%-яст # ;
ат:%-ат # ;
чат:%-чат # ;
оват:%-оват # ;
еват:%-еват # ;
овит:%-овит # ;
ист:%-ист # ;
лив:%-лив # ;
ив:%-ив # ;
елив:%-елив # ;
ав:%-ав # ;
им:%-им # ;
л:%-л # ;


! адъективное склонение
@D.AUG@ин:@D.AUG@%-ин FLEXION_ADJ ;
н:%-н FLEXION_ADJ ;
ен:%-ен FLEXION_ADJ ;
енн:%-енн FLEXION_ADJ ;
альн:%-альн FLEXION_ADJ ;
арн:%-арн FLEXION_ADJ ;
озн:%-озн FLEXION_ADJ ;
орн:%-орн FLEXION_ADJ ;
уальн:%-уальн FLEXION_ADJ ;
ичн:%-ичн FLEXION_ADJ ;
иальн:%-иальн FLEXION_ADJ ;
онн:%-онн FLEXION_ADJ ;
тельн:%-тельн FLEXION_ADJ ;
ительн:%-ительн FLEXION_ADJ ;
йн:%-йн FLEXION_ADJ ;
шн:%-шн FLEXION_ADJ ;
ийн:%-ийн FLEXION_ADJ ;
очн:%-очн FLEXION_ADJ ;
овн:%-овн FLEXION_ADJ ;
евн:%-евн FLEXION_ADJ ;
ебн:%-ебн FLEXION_ADJ ;
! обн:%-обн FLEXION_ADJ ;
ственн:%-ственн FLEXION_ADJ ;
овенн:%-овенн FLEXION_ADJ ;
ельн:%-ельн FLEXION_ADJ ;
ильн:%-ильн FLEXION_ADJ ;
идальн:%-идальн FLEXION_ADJ ;
иозн:%-иозн FLEXION_ADJ ;
езн:%-езн FLEXION_ADJ ;
отн:%-отн FLEXION_ADJ ;
ионн:%-ионн FLEXION_ADJ ;
ион:%-ион FLEXION_ADJ ;
ационн:%-ационн FLEXION_ADJ ;
яжн:%-яжн FLEXION_ADJ ;
ейн:%-ейн FLEXION_ADJ ;                 ! швейный
альн:альн FLEXION_ADJ ;
ивн:ивн FLEXION_ADJ ;
озн:озн FLEXION_ADJ ;

н:%-н FLEXION_ADJ_SOFT ;
енн:%-енн FLEXION_ADJ_SOFT ;
ашн:%-ашн FLEXION_ADJ_SOFT ;
ишн:%-ишн FLEXION_ADJ_SOFT ;
ешн:%-ешн FLEXION_ADJ_SOFT ;
! back to normal
ан:%-ан FLEXION_ADJ ;
ян:%-ян FLEXION_ADJ ;
янн:%-янн FLEXION_ADJ ;
абельн:%-абельн FLEXION_ADJ ;
! ибельн:%-ибельн FLEXION_ADJ ;
ированн:%-ированн FLEXION_ADJ ;
ов:%-ов FLEXION_ADJ ;
ев:%-ев FLEXION_ADJ ;
! FLEXION_ADJ_SOFT
ск:%-ск FLEXION_ADJ_SOFT ;
еск:%-еск FLEXION_ADJ_SOFT ;
овск:%-овск FLEXION_ADJ_SOFT ;
анск:%-анск FLEXION_ADJ_SOFT ;
инск:%-инск FLEXION_ADJ_SOFT ;
ийск:%-ийск FLEXION_ADJ_SOFT ;
ическ:%-ическ FLEXION_ADJ_SOFT ;
ческ:%-ческ FLEXION_ADJ_SOFT ;
йск:%-йск FLEXION_ADJ_SOFT ;
нск:%-нск FLEXION_ADJ_SOFT ;
вск:%-вск FLEXION_ADJ_SOFT ;
ианск:%-ианск FLEXION_ADJ_SOFT ;
анск:%-анск FLEXION_ADJ_SOFT ;
ейск:%-ейск FLEXION_ADJ_SOFT ;
эзск:%-эзск FLEXION_ADJ_SOFT ;
лезск:%-лезск FLEXION_ADJ_SOFT ;
евск:%-евск FLEXION_ADJ_SOFT ;
енск:%-енск FLEXION_ADJ_SOFT ;
имск:%-имск FLEXION_ADJ_SOFT ;
унск:%-унск FLEXION_ADJ_SOFT ;
истическ:%-истическ FLEXION_ADJ_SOFT ;
ацк:%-ацк FLEXION_ADJ_SOFT ;
янск:%-янск FLEXION_ADJ_SOFT ;
к:%-к FLEXION_ADJ_SOFT ;
яч:%-яч FLEXION_ADJ_SOFT ;

! normal
аст:%-аст FLEXION_ADJ ;
яст:%-яст FLEXION_ADJ ;
ат:%-ат FLEXION_ADJ ;
чат:%-чат FLEXION_ADJ ;
оват:%-оват FLEXION_ADJ ;
еват:%-еват FLEXION_ADJ ;
овит:%-овит FLEXION_ADJ ;
ист:%-ист FLEXION_ADJ ;
лив:%-лив FLEXION_ADJ ;
ив:%-ив FLEXION_ADJ ;
елив:%-елив FLEXION_ADJ ;
ав:%-ав FLEXION_ADJ ;
им:%-им FLEXION_ADJ ;
л:%-л FLEXION_ADJ ;




LEXICON ADJ_FROM_VERBS

тельск:%-тельск FLEXION_ADJ_SOFT ;
ническ:%-ническ FLEXION_ADJ_SOFT ;
уч:%-уч FLEXION_ADJ_SOFT ;
ач:%-ач FLEXION_ADJ_SOFT ;
юч:%-юч FLEXION_ADJ_SOFT ;
яч:%-яч FLEXION_ADJ_SOFT ;
оньк:%-оньк FLEXION_ADJ_SOFT ;
охоньк:%-охоньк FLEXION_ADJ_SOFT ;
ошеньк:%-ошеньк FLEXION_ADJ_SOFT ;
усеньк:%-усеньк FLEXION_ADJ_SOFT ;
ущ:%-ущ FLEXION_ADJ_SOFT ;
ск:%-ск FLEXION_ADJ_SOFT ;
еск:%-еск FLEXION_ADJ_SOFT ;
тельск:%-тельск FLEXION_ADJ_SOFT ;
к:%-к FLEXION_ADJ_SOFT ;
ащ:%-ащ FLEXION_ADJ_SOFT ;
ч:%-ч FLEXION_ADJ_SOFT ;

н:%-н FLEXION_ADJ ;
енн:%-енн FLEXION_ADJ ;
очн:%-очн FLEXION_ADJ ;
отн:%-отн FLEXION_ADJ ;
ебн:%-ебн FLEXION_ADJ ;
ейн:%-ейн FLEXION_ADJ ;
ственн:%-ственн FLEXION_ADJ ;
абельн:%-абельн FLEXION_ADJ ;
ибельн:%-ибельн FLEXION_ADJ ;
ов:%-ов FLEXION_ADJ ;
ев:%-ев FLEXION_ADJ ;
ист:%-ист FLEXION_ADJ ;
ен:%-ен FLEXION_ADJ ;
ляв:%-ляв FLEXION_ADJ ;
аст:%-аст FLEXION_ADJ ;
ат:%-ат FLEXION_ADJ ;
! овал:%-овал FLEXION_ADJ ;
! ит:%-ит FLEXION_ADJ ;              ! имянитый
льн:%-льн FLEXION_ADJ ;
тельн:%-тельн FLEXION_ADJ ;           ! удовлетворительный
ительн:%-ительн FLEXION_ADJ ;
ом:%-ом FLEXION_ADJ ;
им:%-им FLEXION_ADJ ;              ! растяжимый
чат:%-чат FLEXION_ADJ ;
лив:%-лив FLEXION_ADJ ;
чив:%-чив FLEXION_ADJ ;
ив:%-ив FLEXION_ADJ ;
члив:%-члив FLEXION_ADJ ;
овлив:%-овлив FLEXION_ADJ ;           ! шаловливый
л:%-л FLEXION_ADJ ;
ён:%-ён FLEXION_ADJ ;
т:%-т FLEXION_ADJ ;
ённ:%-ённ FLEXION_ADJ ;
ав:%-ав FLEXION_ADJ ;
оват:%-оват FLEXION_ADJ ;


LEXICON ADJ_FROM_ADJ

оват:%-оват FLEXION_ADJ ;
ощав:%-ощав FLEXION_ADJ ;
енн:%-енн FLEXION_ADJ ;
ист:%-ист FLEXION_ADJ ;
ов:%-ов FLEXION_ADJ ;
ев:%-ев FLEXION_ADJ ;
ав:%-ав FLEXION_ADJ ;
яв:%-яв FLEXION_ADJ ;
ичн:%-ичн FLEXION_ADJ ;
ическ:%-ическ FLEXION_ADJ ;
н:%-н FLEXION_ADJ ;
менн:%-менн FLEXION_ADJ ;
ственн:%-ственн FLEXION_ADJ ;

оньк:%-оньк FLEXION_ADJ_SOFT ;
охоньк:%-охоньк FLEXION_ADJ_SOFT ;
ошеньк:%-ошеньк FLEXION_ADJ_SOFT ;
ёхоньк:%-ёхоньк FLEXION_ADJ_SOFT ;
ёшеньк:%-ёшеньк FLEXION_ADJ_SOFT ;
усеньк:%-усеньк FLEXION_ADJ_SOFT ;
юсеньк:%-юсеньк FLEXION_ADJ_SOFT ;
ущ:%-ущ FLEXION_ADJ_SOFT ;
ейш:%-ейш FLEXION_ADJ_SOFT ;
ш:%-ш FLEXION_ADJ_SOFT ;
ецк:%-ецк FLEXION_ADJ_SOFT ;
ящ:%-ящ FLEXION_ADJ_SOFT ;
ен:%-ен FLEXION_ADJ_SOFT ;
ишн:%-ишн FLEXION_ADJ_SOFT ;
ашн:%-ашн FLEXION_ADJ_SOFT ;
шн:%-шн FLEXION_ADJ_SOFT ;
! краткие формы
ен:%-ен # ;
ствен:%-ствен # ;
енек:%-енек # ;
онек:%-онек # ;

LEXICON FLEXION_ADJ
: NOUNS_FROM_ADJ "weight: -0.5" ;
: ADJ_FROM_ADJ "weight: -0.25" ;
: VERB_SUFF "weight: -0.5" ;
ый:%-ий # ;


LEXICON FLEXION_ADJ_SOFT
: NOUNS_FROM_ADJ "weight: -0.5" ;
: ADJ_FROM_ADJ "weight: -0.25" ;
: VERB_SUFF "weight: -0.5" ;
ий:%-ий # ;




!!! VERBAL STUFF

LEXICON Verb_prefixes
в:в%- VERB_PREFIXES2 ;
во:во%- VERB_PREFIXES2 ;
вз:вз%- VERB_PREFIXES2 ;
вс:вс%- VERB_PREFIXES2 ;
взо:взо%- VERB_PREFIXES2 ;
воз:воз%- VERB_PREFIXES2 ;
возо:возо%- VERB_PREFIXES2 ;
вос:вос%- VERB_PREFIXES2 ;
вы:вы%- VERB_PREFIXES2 ;
де:де%- VERB_PREFIXES2 ;
дез:дез%- VERB_PREFIXES2 ;
дис:дис%- VERB_PREFIXES2 ;
до:до%- VERB_PREFIXES2 ;
за:за%- VERB_PREFIXES2 ;
из:из%- VERB_PREFIXES2 ;
изо:изо%- VERB_PREFIXES2 ;
ис:ис%- VERB_PREFIXES2 ;
на:на%- VERB_PREFIXES2 ;
над:над%- VERB_PREFIXES2 ;
надо:надо%- VERB_PREFIXES2 ;
недо:недо%- VERB_PREFIXES2 ;
низ:низ%- VERB_PREFIXES2 ;
низо:низо%- VERB_PREFIXES2 ;
о:о%- VERB_PREFIXES2 ;
об:об%- VERB_PREFIXES2 ;
обо:обо%- VERB_PREFIXES2 ;
от:от%- VERB_PREFIXES2 ;
ото:ото%- VERB_PREFIXES2 ;
пере:пере%- VERB_PREFIXES2 ;
по:по%- VERB_PREFIXES2 ;
под:под%- VERB_PREFIXES2 ;
подо:подо%- VERB_PREFIXES2 ;
пре:пре%- VERB_PREFIXES2 ;
пред:пред%- VERB_PREFIXES2 ;
предо:предо%- VERB_PREFIXES2 ;
при:при%- VERB_PREFIXES2 ;
про:про%- VERB_PREFIXES2 ;
раз:раз%- VERB_PREFIXES2 ;
рас:рас%- VERB_PREFIXES2 ;
разо:разо%- VERB_PREFIXES2 ;
ре:ре%- VERB_PREFIXES2 ;
с:с%- VERB_PREFIXES2 ;
со:со%- VERB_PREFIXES2 ;
у:у%- VERB_PREFIXES2 ;
противо:противо%- VERB_PREFIXES2 ;
сверх:сверх%- VERB_PREFIXES2 ;
меж:меж%- VERB_PREFIXES2 ;


LEXICON VERB_PREFIXES2
: Verb_prefixes "weight: -0.5" ;
: Noun_Prefixes "weight: -0.5" ;
: Adj_prefixes "weight: -0.5" ;
: Roots ;


LEXICON VERB_SUFF
и:%-и VERB_SUFF2 ;
ова:%-ова VERB_SUFF2 ;
ева:%-ева VERB_SUFF2 ;
изова:%-изова VERB_SUFF2 ;
ирова:%-ирова VERB_SUFF2 ;
изирова:%-изирова VERB_SUFF2 ;
нича:%-нича VERB_SUFF2 ;
ича:%-ича VERB_SUFF2 ;
ствова:%-ствова VERB_SUFF2 ;
ествова:%-ествова VERB_SUFF2 ;
а:%-а VERB_SUFF2 ;
я:%-а VERB_SUFF2 ;
ка:%-ка VERB_SUFF2 ;
е:%-е VERB_SUFF2 ;
ну:%-ну VERB_SUFF2 ;
ану:%-ану VERB_SUFF2 ;
яну:%-ану VERB_SUFF2 ;
ива:%-ива VERB_SUFF2 ;
ыва:%-ыва VERB_SUFF2 ;
у:%-у VERB_SUFF2 ;
ю:%-ю VERB_SUFF2 ;


LEXICON VERB_SUFF2
: NOUNS_FROM_VERBS "weight: -0.25" ;
: ADJ_FROM_VERBS "weight: -0.25" ;
: PRICH "weight: -0.25" ;
ть:%-ть POST ;
ти:%-ти POST ;
сть:%-сть POST ;
сти:%-сти POST ;
чь:%-чь POST ;

LEXICON POST
ся:%-ся # ;
: # ;


LEXICON PRICH
ющ:%-ющ FLEXION_ADJ_SOFT ;
ящ:%-ящ FLEXION_ADJ_SOFT ;


LEXICON ADV
е:%-о # ;
о:%-о # ;
